臺灣桃園地方法院刑事判決　　　　　　100年度審易字第747號
公　訴　人　臺灣桃園地方法院檢察署檢察官
被　　　告　劉康一
指定辯護人　本院公設辯護人彭詩雯
上列被告因違反毒品危害防制條例案件，經檢察官提起公訴（10
0 年度毒偵字第866 號），嗣被告於準備程序進行中為有罪之陳
述，經檢察官聲請改依協商程序而為判決，本院判決如下：
    主  文
劉康一施用第二級毒品，累犯，處有期徒刑柒月。扣案沾殘甲基
安非他命之殘渣袋及沾殘甲基安非他命之玻璃球吸食器各壹個，
均沒收銷燬之。
    事實及理由
一、本件被告劉康一所犯係刑事訴訟法第376 條第1 款最重本刑
    為3 年以下有期徒刑之罪，其於準備程序中就被訴事實為有
    罪之陳述，爰依刑事訴訟法第284 條之1 規定獨任進行審判
    程序。
二、劉康一前於民國89年間，因施用毒品案件，經本院以89年度
    毒聲字第3976號裁定送觀察、勒戒，因認無繼續施用毒品之
    傾向，於89年8 月8 日觀察、勒戒執行完畢，並經臺灣桃園
    地方法院檢察署檢察官以89年度毒偵字第4161號、89年度毒
    偵緝字第458 號為不起訴處分確定。復於上開觀察、勒戒執
    行完畢釋放後5 年內之89年間，因施用毒品案件，經本院以
    89年度毒聲字第6054號裁定送觀察、勒戒，因認有繼續施用
    毒品之傾向，經本院以89年度毒聲字第7176號裁定令入戒治
    處所施以強制戒治，因強制戒治成效評定合格，經本院以90
    年度毒聲字第1385號裁定停止戒治，所餘戒治期間付保護管
    束，復經本院以90年度毒聲字第3856號裁定撤銷停止戒治，
    再令入戒治處所施以強制戒治後，於91年11月19日強制戒治
    執行完畢出監。該次犯行，並經本院以89年度壢簡字第1572
    號判決判處有期徒刑4 月確定並執行完畢。又於94年間，
    因施用毒品案件，經本院以94年度壢簡字第2232號判決判處
    有期徒刑6 月，上訴後經本院以95年度簡上字第103 號駁回
    上訴確定；復於95年間，因恐嚇案件，經臺灣臺南地方法
    院以95年度易字第1259號判決判處有期徒刑4 月確定；再
    於同年間，因竊盜案件，經本院以96年度壢簡字第446 號判
    決判處有期徒刑3 月確定；繼於同年間，又因施用毒品案
    件，經本院以95年度壢簡字1571號判決判處有期徒刑6 月確
    定；於同年間，復因施用毒品案件，經本院以95年度壢簡
    字第2405號判決判處有期徒刑6 月確定。嗣就之案件
    經本院以96年度聲減字第624 號裁定分別減刑為3 月、2 月
    、1 月15日，並定應執行有期徒刑6 月確定，另就之案
    件，同經前揭裁定減刑為各有期徒刑3 月確定，經接續執行
    ，迄至96年10月11日縮刑期滿執行完畢（於本案構成累犯）
    。詎猶不知悔改，復基於施用第二級毒品之犯意，於100 年
    2 月11日晚間8 時許，在桃園縣新屋鄉榔村9 鄰上榔49
    之1 號居處，以玻璃球燒烤吸食之方式施用第二級毒品甲基
    安非他命1 次。嗣於100 年2 月15日上午11時40分許，在上
    開居處內，因另案通緝為警查獲，並經劉康一同意後搜索其
    居處，當場扣得其所有供施用毒品所用沾殘甲基安非他命之
    殘渣袋及其所有供施用毒品所用沾殘甲基安非他命之玻璃球
    吸食器各1 個，嗣經徵得其同意後採集尿液送驗，結果呈安
    非他命類陽性反應，而悉上情。
三、證據名稱：
  (一)被告於警詢、偵訊中及本院行準備程序中之自白。
  (二)台灣檢驗科技股份有限公司濫用藥物檢驗報告（檢體類別：
    尿液）、桃園縣政府警察局楊梅分局被採尿人尿液暨毒品真
    實姓名與編號對照表、檢體監管紀錄表各1 份。
  (三)桃園縣政府警察局楊梅分局100 年2 月15日搜索扣押筆錄暨
    扣押物品目錄表、法務部調查局100 年6 月3 日調科壹字第
    10000354050 號鑑定書各1 份及扣案物現場照片1 張。
  (四)扣案沾殘甲基安非他命之殘渣袋及沾殘甲基安非他命之玻璃
    球吸食器各1 個。
  (五)全國施用毒品案件紀錄表、刑案資料查註紀錄表及臺灣高等
    法院被告前案紀錄表各1份。
四、本件經檢察官與被告劉康一於審判外達成協商之合意且被告
    已認罪，其合意內容為：就其施用第二級毒品部分，被告願
    受科刑範圍為有期徒刑7 月。經查，上開協商合意並無刑事
    訴訟法第455 條之4 第1 項所列情形之一，檢察官聲請改依
    協商程式而為判決，本院爰不經言詞辯論，於協商合意範圍
    內為協商判決，合予敘明。
五、扣案沾殘甲基安非他命之殘渣袋及沾殘甲基安非他命之玻璃
    球吸食器各1 個，係被告用以包裝及置放其所施用之甲基安
    非他命，業據其供承在卷，且經送鑑驗結果，均檢出有甲基
    安非他命成份殘留，有法務部調查局100 年6 月3 日調科壹
    字第10000354050 號鑑定書1 份在卷可稽，是內含之甲基安
    非他命量微無法與該分裝袋及玻璃球吸食器析離，應一體視
    為第二級毒品甲基安非他命，爰依毒品危害防制條例第18條
    第1 項前段規定宣告沒收銷燬之，附此敘明。
六、應適用之法條：刑事訴訟法第284 條之1 、第455 條之4 第
    2 項、第455 條之8 ，毒品危害防制條例第10條第2 項、第
    18條第1 項前段，刑法第11條、第47條第1 項。
七、協商判決除有刑事訴訟法第455 條之4 第1 項第1 款於本訊
    問程序終結前，被告撤銷協商合意或檢察官撤回協商聲請者
    ；第2 款被告協商之意思非出於自由意志者；第4 款被告所
    犯之罪非第455 條之2 第1 項所定得以協商判決者；第6 款
    被告有其他較重之裁判上一罪之犯罪事實者；第7 款法院認
    應諭知免刑或免訴、不受理者情形之一，及違反同條第2 項
    「法院應於協商合意範圍內為判決；法院為協商判決所科之
    刑，以宣告緩刑或2 年以下有期徒刑、拘役或罰金為限」之
    規定者外，不得上訴。
八、如有前述例外得上訴之情形，又不服本件判決，得自收受判
    決送達後10日內，向本院提出上訴書狀，上訴於第二審法院
    。
本案經檢察官馮浩庭到庭執行職務。
中    華    民    國   100    年    8     月    12    日
                            刑事庭法  官  許曉微
以上正本證明與原本無異。
                                  書記官  林宜亭
中    華    民    國   100    年    8     月    12    日
附錄本案論罪科刑法條：
毒品危害防制條例第10條
施用第一級毒品者，處六月以上五年以下有期徒刑。
施用第二級毒品者，處三年以下有期徒刑。